【裁判字號】    96,訴,3848
【裁判日期】    970320
【裁判案由】    毒品危害防制條例
【裁判全文】
臺灣板橋地方法院刑事判決              96年度訴字第3848號
公  訴  人  臺灣板橋地方法院檢察署檢察官
被      告  甲○○
上列被告因違反毒品危害防制條例案件，經檢察官提起公訴（96
年度毒偵字第7303號），因被告於準備程序中就被訴事實為有罪
之陳述，經本院合議庭裁定由受命法官獨任進行簡式審判程序，
並判決如下：
    主  文
甲○○施用第一級毒品，累犯，處有期徒刑壹年貳月。扣案之注
射針筒壹支沒收。
    事  實
一、甲○○前於民國92年間因施用毒品案件，經本院以90年度毒
    聲字第904 號裁定送勒戒處所觀察、勒戒，認有繼續施用毒
    品之傾向，經本院以90年度毒聲字第1150號裁定令入戒治處
    所施以強制戒治，嗣經本院裁定停止戒治，所餘期間付保護
    管束，於90年10月5日出所，於91年3月13日期滿執行完畢，
    並經臺灣板橋地方法院檢察署檢察官以91年度戒毒偵字第16
    7 號為不起訴處分確定；復因施用毒品，經本院以93年度訴
    字第1223號判決判處有期徒刑11月、5 月，另因竊盜罪，經
    本院以93年度易字第1011號判處有期徒刑1 年，三罪經本院
    裁定應執行有期徒刑2 年1 月確定，於95年6 月22日假釋出
    監，並付保護管束，於95年9 月23日保護管束期滿而假釋未
    經撤銷視為執行完畢；再因施用毒品，經本院以96年度訴字
    第531號判決判處有期徒刑10月、6 月，依法減為有期徒刑5
    月、3 月，應執行有期徒刑7 月確定。竟仍不知悔改，於強
    制戒治執行完畢釋放後5 年內，再犯上開施用毒品案件後，
    復基於同時施用第一級毒品海洛因及第二級毒品甲基安非他
    命之故意，於96年9 月19日上午8 時許，在台北市青年公園
    廁所內，以海洛因、甲基安非他命混合加水後置於針筒注射
    之方式，同時施用海洛因及甲基安非他命1 次。嗣於同日23
    時30分許，在臺北縣土城市○○街129 巷6 號前為警查獲，
    並扣得注射針筒1 支，另採集其尿液送驗後，呈甲基安非他
    命及嗎啡陽性反應，始查悉上情。
二、案經臺北縣政府警察局板橋分局報告台灣板橋地方法院檢察
    署檢察官偵查起訴偵辦。
    理  由
一、上揭施用第一級毒品海洛因、第二級毒品甲基安非他命等事
    實，業據被告甲○○於本院審理時坦承不諱，而被告為警查
    獲時採集之尿液，經送驗結果呈嗎啡及甲基安非他命陽性反
    應，此有台北縣政府警察局板橋分局信義派出所偵辦毒品案
    件被移送者姓名代碼對照表、台灣檢驗科技股份有限公司CH
    /2007/91175 號濫用藥物尿液檢驗報告各1 份附卷可佐，並
    有注射針筒1 支扣案可稽。又被告前因施用毒品案件，經本
    院以90年度毒聲字第904 號裁定送勒戒處所觀察、勒戒，認
    有繼續施用毒品之傾向，經本院以90年度毒聲字第1150號裁
    定令入戒治處所施以強制戒治，嗣經本院裁定停止戒治，所
    餘期間付保護管束，於90年10月5 日出所，於91年3 月13日
    期滿執行完畢，並經臺灣板橋地方法院檢察署檢察官以91年
    度戒毒偵字第167 號為不起訴處分確定；復因施用毒品，經
    本院以93年度訴字第1223號判決判處有期徒刑11月、5 月，
    應執行有期徒刑1 年2 月確定；再因施用毒品，經本院以96
    年度訴字第513 號判決判處有期徒刑10月、6 月，依法減為
    有期徒刑5 月、3 月，應執行有期徒刑7 月確定，有臺灣高
    等法院被告前案紀錄表1 份在卷可稽，其於強制戒治執行完
    畢釋放後5 年內，再犯上開施用毒品案件後，再為本件施用
    毒品犯行，應可認定。綜上，本案事證明確，被告犯行洵堪
    認定，應予依法論科。
二、核被告甲○○所為，係犯毒品危害防制條例第10條第1 項之
    施用第一級毒品罪、同條第2 項之施用第二級毒品罪。被告
    施用前後持有海洛因、甲基安非他命之低度行為，應為施用
    海洛因、甲基安非他命之高度行為所吸收，不另論罪。被告
    以一施用毒品行為，同時觸犯上開2 罪，為想像競合，應從
    一重之施用第一級毒品論處，起訴書雖認被告係分別施用海
    洛因及甲基安非他命，應數罪併罰，惟查，被告係以海洛因
    、甲基安非他命混合加水後置於針筒注射之方式，同時施用
    海洛因及甲基安非他命一情，業據被告於本院審理中供述明
    確，此外，復查無其他證據證明被告係分別涉犯上開犯行，
    故公訴人於本院審理中更正認被告係同時施用上開毒品，所
    犯為想像競合之裁判上一罪關係，本院自應依其更正而為審
    酌，附此敘明。又被告前因施用毒品，經本院以93年度訴字
    第1223號判決判處有期徒刑11月、5 月；又因竊盜罪，經本
    院以93年度易字第1011號判處有期徒刑1 年，三案經本院以
    94年度聲字第902 號裁定應執行有期徒刑2 年1 月確定，於
    95年6 月22日假釋出監，並付保護管束，於95年9 月23日保
    護管束期滿而假釋未經撤銷視為執行完畢，有臺灣高等法院
    被告前案紀錄表1 份附卷可稽，其於5 年以內故意再犯本件
    有期徒刑以上之2 罪，為累犯，應依刑法第47條第1 項規定
    加重其刑。爰審酌被告有多次毒品前科紀錄、其犯罪動機、
    手段、生活狀況、國小畢業之智識程度、施用毒品係對自己
    身體之殘害，及其犯罪後坦承犯行之態度等一切情狀，量處
    如主文所示之刑。
三、扣案之注射針筒1 支，為被告所有，並供犯罪所用之物，業
    據被告於本院審理中供明在卷，爰依刑法第38條第1 項第2
    款規定宣告沒收。
據上論斷，應依刑事訴訟法第273 條之1 第1 項、第299 條第 1
項前段，毒品危害防制條例第10條第1 項、第2 項，刑法第11條
前段、第55條、第47條第1 項、第38條第1 項第2 款，判決如主
文。
本案經檢察官陳旻源到庭執行職務。
中    華    民    國    97    年    3     月    20    日
                  台灣板橋地方法院刑事第十三庭
                      法  官  俞秀美
上列正本證明與原本無異。
如不服本判決，應於判決送達後10日內向本院提出上訴狀（應抄
附繕本）。
                      書記官  謝怡貞
中    華    民    國    97    年    3     月    20    日
附錄本案論罪科刑之法條：
毒品危害防制條例第10條
施用第一級毒品者，處 6 月以上 5 年以下有期徒刑。
施用第二級毒品者，處3 年以下有期徒刑。


司法院資訊處製作；財團法人民間司法改革基金會備份。
